臺灣高雄地方法院刑事判決　　　　　　　94年度易字第1487號
公　訴　人　臺灣高雄地方法院檢察署檢察官
被　　　告　乙○○
上列被告因竊盜案件，經檢察官提起公訴（94年度偵字第18126
號）及移送併案審理（94年度偵字第19568 號、第22203 號、第
22756 號）後，被告於本院準備程序為有罪之陳述，經合議庭裁
定由受命法官獨任進行簡式審判程序審理，本院判決如下：
    主  文
乙○○連續攜帶兇器竊盜，累犯，處有期徒刑捌月。扣案鑰匙壹
支，沒收之。
    事  實
一、乙○○前於民國84年間，因違反肅清煙毒條例等案件，經臺
    灣臺北地方法院判處應執行有期徒刑3 年10月確定，再於85
    年間，因違反肅清煙毒條例案件，經臺灣高等法院高雄分院
    判處有期徒刑3 年4 月確定，上開二罪接續執行，於88年8
    月6 日因縮短刑期假釋出監，復於假釋期間因竊盜案件，經
    臺灣高等法院高雄分院判處有期徒刑2 月確定，上開假釋並
    經撤銷，入監執行上揭2 月有期徒刑及所餘殘刑，而於94年
    3 月11日執行完畢。猶不知悔改，復基於意圖為自己不法所
    有之概括犯意，連續於下列時地竊取財物：
  (一)於94年8 月2 日晚上10時許，在高雄縣旗山鎮○○里○○路
    154 項12號前，見甲○○○所有WJY-969 號之輕型機車（引
    擎號碼：RL097439號），置於該處無人看守，認有機可乘，
    即持其所有自備之鑰匙1 支，啟動該部車輛，並旋即將該車
    駛離現場而竊取得手，供己代步使用。嗣於同月4 日晚上7
    時許，復承繼上開竊盜之概括犯意，在高雄縣旗山鎮○○里
    ○○○路28號旁，持置於上開竊得之WJY-969 號輕型機車內
    ，甲○○○所有客觀上足以對人之生命、身體、安全構成威
    脅，具有危險性之六角板手1 支，竊取戊○○所有，懸掛於
    車牌號碼YU Y-299號輕型機車上之車牌1 面，並將之改懸掛
    於上開其所竊得之WJY-969 號輕型機車，以逃避警方之追緝
    。嗣於94年8 月14日上午8 時40分許，乙○○騎乘上開所竊
    得之機車，行經高雄縣旗山鎮○○路與復興路口時，為警攔
    檢而查獲，並扣得其所有供竊盜使用之鑰匙1 支。
  (二)於94年8 月28日晚上11時30分許，在高雄縣旗山鎮中宅巷6
    號前，見丙○○所有停放於該處之VFS-165 號輕型機車，鑰
    匙未取下，且無人看管，認有機可趁，遂以該鑰匙啟動機車
    電門，竊取該輕型機車一部，得手後供己代步之用。嗣於同
    年月29日凌晨3 時許，騎乘上開機車行經高雄縣旗山鎮○○
    街47號前，為警攔檢而查獲。
  (三)於94年8 月31日上午7 時許，在台南市○區○○路355 號前
    ，見庚○○所有KQ9-371 號之重型機車，置於該處無人看守
    ，認有機可乘，即持其所有自備之鑰匙1 支（未據扣案），
    啟動該部車輛，並旋即將該車駛離現場而竊取得手，供己代
    步使用。嗣於同年9 月上旬某日，復承繼上開竊盜之概括犯
    意，在高雄縣旗山鎮南勝里內湖巷7 號前，持置於上開竊得
    之KQ9-731 號重型機車內，庚○○所有客觀上足以對人之生
    命、身體、安全構成威脅，具有危險性之六角板手1 支，竊
    取劉人豪所有，由丁○○使用之車牌號碼KYD-601 號重型機
    車上之車牌1 面，並將之改懸掛於上開其所竊得之KQ9-371
    號重型機車，以逃避警方之追緝。嗣於94年9 月26日晚上10
    時50分許，乙○○騎乘上開所竊得之機車，行經高雄縣美濃
    鎮○○街時，為警臨檢而查獲。
二、案經高雄縣政府警察局旗山分局報請台灣高雄地方法院檢察
    署檢察官偵查起訴及移送併案審理。
    理  由
一、訊據被告乙○○對於上揭犯罪事實均坦承不諱，核與被害人
    甲○○○、戊○○、丙○○、庚○○、丁○○於警詢之指訴
    及被害人丙○○於本院審理時陳述之情節相符。並有贓物認
    領保管單、贓物認領保管收據、扣押物品目錄表、車輛遺失
    通報單、車輛遺失證明單、車輛竊盜資料查詢報表、現場照
    片在卷可參，復有被告所有供行竊之鑰匙1 支，扣案可資佐
    證。被告自白犯罪與事實相符，本件事證明確，其犯行洵堪
    認定。
二、按刑法第321 條第1 項第3 款之攜帶兇器竊盜罪，係以行為
    人攜帶兇器竊盜為其加重條件，此所謂兇器，其種類並無限
    制，凡客觀上足對人之生命、身體、安全構成威脅，具有危
    險性之兇器均屬之（最高法院79年臺上字第5253號判例參照
    ）。查被告用以行竊車牌之六角扳手係金屬物品，長度約15
    公分，業經被告於本院審理時供承在卷，在客觀上足以對人
    之身體、生命構成威脅，自屬兇器無誤。故核被告就上開事
    實欄一、(一)、(三)中竊取車牌機車部分之所為，係犯刑法第
    321 條第1 項第3 款之攜帶兇器竊盜罪；就事實一、(一)、(二)
    、(三)中竊取機車部分所為，係犯同法第320 條第1 項之普通
    竊盜罪。。被告所為上開加重竊盜、普通竊盜犯行，時間緊
    接，所犯均係基本構成要件相同之罪，顯係出於概括犯意反
    覆為之，為連續犯，依刑法第56條之規定，論以情節較重之
    攜帶兇器竊盜罪，並加重其刑。被告事實欄一、(二)、(三)部分
    之犯行，雖未據公訴人提起公訴，惟與前開經本院論罪科刑
    部分有裁判上一罪之連續犯關係，本院自得予以審理，附此
    敘明。又被告前於84年間，因違反肅清煙毒條例等案件，經
    臺灣臺北地方法院判處應執行有期徒刑3 年10月確定，再於
    85 年 間，因違反肅清煙毒條例案件，經臺灣高等法院高雄
    分院判處有期徒刑3 年4 月確定，上開二罪接續執行，於88
    年8 月6 日因縮短刑期假釋出監，復於假釋期間因竊盜案件
    ，經臺灣高等法院高雄分院判處有期徒刑2 月確定，上開假
    釋並經撤銷，入監執行上揭2 月有期徒刑及所餘殘刑，而於
    94年3 月11日執行完畢乙節有台灣高等法院被告前案紀錄表
    及台灣高雄地方法院檢察署刑案資料查註紀錄表各一份在卷
    可佐，其前受有期徒刑之執行完畢後，5 年內再犯本件有期
    徒刑以上之罪，為累犯，應依刑法第47條之規定，遞加重其
    刑。爰審酌被告正值青壯，竟不循正道賺取財物，恣意四處
    行竊，所為對被害人財產及社會治安侵害甚鉅，惟念及被告
    犯罪後坦認罪愆，態度尚可等一切情狀，量處如主文所示之
    刑，以資懲儆。至扣案之鑰匙1 支被告供犯罪所用之物，且
    屬被告所有，業據被告於本院審理時供承無訛，爰依刑法第
    38條第1 項第2 款宣告沒收。至被告用供行竊車牌之六角扳
    手，雖係被告供犯罪所用之物，惟分係被害人甲○○○、庚○○所有，亦據被告於本院審理時供陳無誤，爰不為沒收之
    諭知，附此指明。
三、末按接續犯係數行為於同時同地或密切接近之時地實施，侵
    害「同一之法益」，各行為之獨立性極為薄弱，依一般社會
    健全觀念，在時間差距上，難以強行分開，在刑法評價上，
    以視為數個舉動之接續施行，合為包括之一行為予以評價，
    較為合理，而為包括之一罪，最高法院86年台上字第3295號
    判例可資參照。本件起訴意旨認被告事實欄一、(一)竊取被害
    人甲○○○機車及被害人戊○○車牌部分所為，係基於一竊
    盜之犯意，而為接續犯，然接續犯之前提如上判例所述，必
    係侵害「同一之法益」，本件被告所為業已分別侵害被害人
    甲○○○及戊○○之財產法益，並非「同一之法益」，自非
    接續犯，檢察官起訴意旨，容有誤會，附此敘明。另檢察官
    併案意旨，認被告就事實欄一、(二)之行竊經過，係於94年8
    月28日晚上11時30分許之夜間，先行侵入被害人丙○○高雄
    縣旗山鎮中宅巷6 號住宅內，竊取VFS-165 號輕型機車之鑰
    匙，得手後，再以之啟動置於該址外之VFS-165 號輕型機車
    因認被告涉犯夜間侵入住宅竊盜罪嫌等語。然查，被告於本
    院審理時堅詞否認有侵入被害人丙○○家中，辯稱：該車鑰
    匙置於機車電門之上等語，核與被害人丙○○於本院審理時
    證述：VFS-165 號輕型機車之鑰縣，係置於該車電門之上，
    並未取下，被告當天並未進入其住處等語相符，被告未曾侵
    入被害人住宅竊取機車鑰匙乙節，洵堪認定，然依併案意旨
    所述，被告侵入住宅竊取機車鑰匙犯行部分與嗣後之竊取機
    車犯行部分，顯係基於一竊盜之犯意，於密切接近之時地實
    施，侵害「同一之法益」，二行為之獨立性極為薄弱，併案
    意旨所述夜間侵入住宅竊取機車鑰匙部分，自可視為整個竊
    取機車行為之各個舉動，而屬接續犯，為包括之一罪，爰不
    就夜間侵入住宅部分，為無罪之諭知，併此指明。
據上論斷，依刑事訴訟法第273 條之1 第1 項、第299 條第1 項
前段、刑法第56條、第321 條第1 項第1 款、第47條、第38條第
1 項第2 款，判決如主文。
本案經檢察官己○○到庭執行職務。
中　　華　　民　　國　　94　　年　　11　　月　　30　　日
                  刑事第十一庭    法  官  林揚奇
以上正本證明與原本無異。
如不服本判決，應於判決送達後10日內，向本院提出上訴狀。
中　　華　　民　　國　　94　　年　　11　　月　　30　　日
                                  書記官  于耀文
附錄論罪科刑法條：
中華民國刑法第320條
(普通竊盜罪、竊佔罪)
意圖為自己或第三人不法之所有，而竊取他人之動產者，為竊盜
罪，處 5 年以下有期徒刑、拘役或 500 元以下罰金。
意圖為自己或第三人不法之利益，而竊佔他人之不動產者，依前
項之規定處斷。
前二項之未遂犯罰之。
中華民國刑法第321條
犯竊盜罪而有左列情形之一者，處六月以上、五年以下有期徒刑：
一  於夜間侵入住宅或有人居住之建築物、船艦或隱匿其內而犯之者。
二  毀越門扇、牆垣或其他安全設備而犯之者。
三  攜帶兇器而犯之者。
四  結夥三人以上而犯之者。
五  乘火災、水災或其他災害之際而犯之者。
六  在車站或埠頭而犯之者。
前項之未遂犯罰之。
